# 求助陈版主，在融资租赁公司借入的款项，计入科目。

提问人：liuweisheng 时间：2021-03-10 09:33:08
A公司在融资租赁公司借入 10 亿，每年支付 1 亿利息，这里的借款款计入长期应付款还是长期借款，利息是否需要进行折现摊销。谢谢版主解惑。

回答人：chenyiwei
首先明确讨论前提：A公司尚未执行新租赁准则。
习惯上如果以租赁形式从租赁公司取得资金（含售后回租），一般采用长期应付款科目；如果是租赁公司采用委托贷款等不具有“租赁合同”的法律形式的方式为本企业提供资金的，则一般视情况选择长期借款、其他非流动负债等科目。